# 关于预付部分土地出让金的会计披露的思路

提问人：noland 时间：2021-12-14 16:39:50
想请教陈版一个非常基础的概念性问题。
经过板内搜索您的回答和看了很多家上市公司报告，我能理解预付的土地出让金列报于其他非流动资产。
我比较困惑的点是，在已签订《土地出让合同》的情况下，剩余部分的未支付的土地出让金已经满足了“负债”的定义，未来会流出企业、金额也可以可靠计量。不列报是因为借方（剩余的未支付土地出让金）不满足“资产”的定义吗？剩余部分只需要在“注”中披露吗？
谢谢陈版，祝您身体健康一切顺利

回答人：chenyiwei
未支付的土地出让金不确认为负债，是因为这是一个待执行合同，即政府方尚未移交土地给本企业，本企业也没有义务向政府方立即支付剩余出让金。而根据或有事项准则规定，待执行合同除非变为亏损合同，否则不应确认资产和负债。只需作为承诺事项披露。